tr: Üst malzeme türü: Çikolata kaplama; Tarçınlı şeker; Hindistan cevizi parçacıkları; Kırıntı; Glazür; Şekerli krema; Yok; Kuruyemiş; Pudra şekeri; Süsleme şekeri; Diğer
es: Tipo de cobertura: Cobertura de chocolate; Azúcar y canela; Copos de coco; Crumble; Glaseado; Cobertura de azúcar; Ninguno; Frutos secos; Azúcar glas; Chispas; Otro
ro-RO: Tipul de topping: Înveliș de ciocolată; Zahăr cu scorțișoară; Fulgi de cocos; Crumble; Glazură; Icing; Fără; Nuci; Zahăr pudră; Bombonele decorative; Altele
el: Τύπος επικάλυψης: Επικάλυψη σοκολάτας; Ζάχαρη με κανέλα; Νιφάδες καρύδας; Τριμμένο μπισκότο/ζύμη (crumble); Γλάσο; Γλάσο επικάλυψης (icing); Κανένα; Ξηροί καρποί; Ζάχαρη άχνη; Τρούφα; Άλλο
pt-BR: Cobertura tipo: Cobertura de chocolate; Açúcar com canela; Flocos de coco; Crumble; Glacê; Icing; Nenhum; Nozes; Açúcar de confeiteiro; Granulados; Outros
bg-BG: Тип топинг: Шоколадова глазура; Канелена захар; Кокосови стърготини; Кръмбъл (трохи); Глазура; Айсинг; Без; Ядки; Пудра захар; Захарни пръчици; Друго
da: Toppingtype: Chokoladeovertræk; Kanelsukker; Kokosflager; Crumble; Glasur; Glasur; Ingen; Nødder; Flormelis; Krymmel; Andet
hu: Feltéttípus: Csokoládébevonat; Fahéjas cukor; Kókuszreszelék; Morzsa; Máz; Cukormáz; Nincs; Diófélék; Porcukor; Szórócukor; Egyéb
sv: Typ av topping: Chokladöverdrag; Kanelsocker; Kokosflingor; Smulor; Glasyr; Kristyr; Ingen; Nötter; Florsocker; Strössel; Övrigt
lt-LT: Užpilo tipas: Šokoladinis glaistas; Cinamoninis cukrus; Kokosų drožlės; Trupiniai; Glajus; Glaistas; Nėra; Riešutai; Cukraus pudra; Pabarstukai; Kita
fr: Type de garniture: Enrobage au chocolat; Sucre à la cannelle; Flocons de noix de coco; Crumble; Glaçage; Glaçage; Aucune; Noix; Sucre glace; Vermicelles; Autre
en: Topping type: Chocolate coating; Cinnamon sugar; Coconut flakes; Crumble; Glaze; Icing; None; Nuts; Powdered sugar; Sprinkles; Other
nl: Topping type: Chocoladecoating; Kaneelsuiker; Kokosvlokken; Crumble; Glazuur; Suikerglazuur; Geen; Noten; Poedersuiker; Hagelslag; Overige
de: Art des Toppings: Schokoladenüberzug; Zimt und Zucker; Kokosraspeln; Streusel; Glasur; Zuckerguss; Keine; Nüsse; Puderzucker; Streusel; Sonstige
zh-TW: 配料類型: 巧克力塗層; 肉桂糖; 椰子片; 奶酥; 糖霜; 糖霜; 無; 堅果; 糖粉; 糖珠; 其他
it: Tipo di topping: Copertura al cioccolato; Zucchero alla cannella; Scaglie di cocco; Crumble; Glassa; Ghiaccia; Nessuna; Frutta a guscio; Zucchero a velo; Codette; Altro
nb: Toppingtype: Sjokoladetrekk; Kanelsukker; Kokosflak; Smuler; Glasur; Melisglasur; Ingen; Nøtter; Melis; Kakestrøssel; Annet
hr-HR: Vrsta preljeva: Čokoladni preljev; Cimet-šećer; Listići kokosa; Mrvice; Glazura; Glazura (icing); Ništa; Orašasti plodovi; Šećer u prahu; Šarene mrvice; Ostalo
th: ประเภทท็อปปิ้ง: เคลือบช็อกโกแลต; น้ำตาลชินนามอน; เกล็ดมะพร้าว; ครัมเบิล; เกลซ; ไอซิ่ง; ไม่มี; ถั่ว; น้ำตาลผง; สปริงเคิล; อื่นๆ
pt-PT: Tipo de cobertura: Cobertura de chocolate; Açúcar e canela; Flocos de coco; Crumble; Glacé; Glaçagem; Nenhum; Frutos secos; Açúcar em pó; Granulados; Outro
cs: Typ polevy: Čokoládová poleva; Skořicový cukr; Kokosové vločky; Drobenka; Glazura; Cukrová poleva; Žádný; Ořechy; Moučkový cukr; Sypání; Jiné
vi: Loại phủ: Lớp phủ sô-cô-la; Đường quế; Dừa bào sợi; Vụn bánh; Lớp phủ men; Kem trang trí bánh; Không có; Các loại hạt; Đường bột; Kẹo rắc; Khác
ko: 토핑 종류: 초콜릿 코팅; 시나몬 슈가; 코코넛 플레이크; 크럼블; 글레이즈; 아이싱; 없음; 견과류; 슈가파우더; 스프링클; 기타
zh-CN: 配料类型: 巧克力涂层; 肉桂糖; 椰丝; 酥脆碎; 糖釉; 糖霜; 无; 坚果; 糖粉; 糖珠; 其他
ja: トッピング種類: チョコレートコーティング; シナモンシュガー; ココナッツフレーク; クランブル; グレーズ; アイシング; なし; ナッツ; 粉砂糖; スプリンクル; その他
ru: Тип топпинга: Шоколадная глазурь; Сахар с корицей; Кокосовая стружка; Крошка; Глазурь; Сахарная глазурь; Нет; Орехи; Сахарная пудра; Посыпка; Другое
sl-SI: Vrsta preliva: Čokoladni preliv; Cimetov sladkor; Kokosovi kosmiči; Drobljenec; Glazura; Sladkorna glazura (icing); Brez; Oreščki; Sladkor v prahu; Mrvice; Drugo
sk-SK: Typ polevy: Čokoládová poleva; Škoricový cukor; Kokosové vločky; Mrvenička; Poleva; Cukrová poleva (Icing); Žiadne; Orechy; Práškový cukor; Cukrárska posýpka; Iné
fi: Täytteen tyyppi: Suklaakuorrutus; Kanelisokeri; Kookoshiutaleet; Muru; Kuorrutus; Sokerikuorrutus; Ei mitään; Pähkinät; Tomusokeri; Strösselit; Muu
pl: Rodzaj przybrania: Polewa czekoladowa; Cukier cynamonowy; Wiórki kokosowe; Kruszonka; Glazura; Lukier; Brak; Orzechy; Cukier puder; Posypka; Inna